【裁判字號】    90,訴,1427
【裁判日期】    920722
【裁判案由】    偽造文書等
【裁判全文】
臺灣臺中地方法院刑事判決                          九十年度訴字第一四二七號
    公  訴  人  臺灣臺中地方法院檢察署檢察官
    被      告  酉○○
    被      告  丑○○
    被      告  乙○○
右列被告等因偽造文書等案件，經檢察官提起公訴（八十九年度偵字第二０五三一號
），本院判決如左：
    主  文
酉○○共同常業寄藏贓物，處有期徒刑壹年陸月；扣案之ＭＯＤＩＣ汽車引擎電腦壹
部（含電腦連結線壹條）沒收。
丑○○共同常業寄藏贓物，處有期徒刑捌月；扣案之ＭＯＤＩＣ汽車引擎電腦壹部（
含電腦連結線壹條）沒收。又故買贓物，處有期徒刑肆月。應執行有期徒刑有期徒刑
拾月；緩刑年；扣案之ＭＯＤＩＣ汽車引擎電腦壹部（含電腦連結線壹條）沒收。
乙○○共同以犯竊盜罪為常業，累犯，處有期徒刑年，應於刑之執行前，令入勞動
場所強制工作年。
    事  實
一、(一)乙○○曾於民國（下同）八十八年間因贓物案件，經臺灣嘉義地方法院於八十
    九年二月十五日以八十八年度易字第九四九號判處有期徒刑五月，於八十九年三
    月十六日確定，並於八十九年六月八日易科罰金而執行完畢；詎仍不知悔改，復
    與申○○（由法院另案審理中）共同基於犯意聯絡、行為分擔，本於常業竊盜之
    犯意，意圖為自己不法之所有，自八十九年十月十一日因贓物案件經臺灣彰化地
    方法院裁定交保之日起（公訴人誤為係自八十九年九月二十六日），至八十九年
    十二月十四日止，由乙○○與申○○共同或由申○○單獨一人多次於如附表一編
    號一至五所示時間、地點，攜帶客觀上足以供兇器使用之螺絲起子、扳手及萬能
    鑰匙等工具，竊取車輛（附表一編號二至四所示部分，由乙○○與申○○共同竊
    取，附表一編號一、五所示部分則由申○○單獨竊取），得手後即交由乙○○或
    由申○○自行交予酉○○或亥○○（由臺灣嘉義地方法院另案審理）收受，改造
    車輛零件後，再以懸掛低價購得之車牌，出售他人。其間，乙○○與申○○為逃
    避警方稽查，乃共同以偽造準私文書之概括犯意，連續將其中如附表一編號一、
    五所示車輛之各該車身號碼或引擎號碼磨損，並將如附表一編號一所示車輛之車
    身號碼偽造成如附表一編號一所示之車身號碼，再先後交付與酉○○、亥○○等
    人而行使之，均足以生損害於各該車輛所有人、製造廠商及監理機關對於車籍資
    料管理之正確性，而乙○○並以竊盜車輛為常業，賴以維生。(二)酉○○係址設臺
    中市南屯區○○○路二０一之一號原祥汽車電機行之負責人，其明知乙○○、申
    ○○、亥○○等人所交付如附表一所示之自小客車均係來源不明之贓車（失竊車
    輛之被害人及失竊時點均詳如附表一所示），竟基於常業寄藏贓物之犯意，自不
    詳時間起，至八十九年十二月十六日止，在上址原祥汽車電機行，拆解改造上開
    車輛，並自八十九年五月六日起，以每月新台幣（下同）一萬七千元之代價，僱
    用與之有共同犯意聯絡之丑○○，在該電機行內，與其共同以更換車門鎖、電門
    鎖或引擎等方式，改造上開車輛，恃以維生，並分別懸掛如附表一現掛車牌欄所
    示之車牌，以掩人耳目，逃避警方查緝。(三)丑○○明知酉○○以其名義於八十九
    年九月二十日辦理過戶登記於其名下之車牌號碼ＢＯ－九七八八號車輛，係已毀
    損不堪修復使用之事故車輛，而其於同年九月底，在上址原祥汽車電機行內，所
    看到懸掛車牌號碼ＢＯ－九七八八號車牌之如附表一編號一所示車輛，則係來路
    不明之贓車，竟仍基於故買贓物之犯意，經由酉○○介紹，於同年十一月十日，
    以現金四十五萬元之低價予以買受。嗣於八十九年十二月十六日下午六時許，為
    警持搜索票，在上址原祥汽車電機行查獲，並扣得如附表一、二所示之車輛及酉
    ○○所有供改造車輛使用之ＭＯＤＩＣ汽車引擎電腦一部（含電腦連結線一條）
    。
二、案經南投縣警察局埔里分局報告臺灣臺中地方法院檢察署檢察官偵查起訴。
    理  由
一、(一)右揭事實欄(一)部分：訊據被告乙○○矢口否認有與申○○於如附表一編號二至
    四失竊時點欄所示之時、地共同竊取各該自小客車，辯稱：該三輛自小客車均係
    申○○一人行竊後，再交給伊，由伊自酉○○之修車廠內取得他車之車牌懸掛上
    去，伊並不知道是贓車云云；然查，前揭事實欄一之事實，業據如附表一編號二
    至四所示之被害人庚○○等在警詢中指述綦詳，且有贓物認領保管單、車籍作業
    系統－查詢認可資料與車輛竊盜、車牌失竊資料個別查詢報表－查詢車輛認可資
    料等在卷可稽。又被告乙○○於警詢中亦供承：「（問：你等人借屍還魂其成員
    有那些人？如何分工呢，以何人為首呢？）只有我和申○○等二人而已，我們二
    人負責偷車及變造車輛，變造後的車輛由申○○轉售圖利，販賣所得二人言明五
    五分帳。」（詳偵查卷第三七頁第七至九行）、「（問：你和申○○在何地方竊
    取那些車輛呢，請詳實敘述？）太平市偷了乙部賓士車，目前懸掛五Ｍ－一二
    四一號車牌這乙部；草屯鎮也偷乙部賓士車，目前懸掛Ｎ七－二０一八號車牌
    ；豐原共同偷乙部白色賓士轎車，目前懸掛ＶＰ－０三一七號車牌，其他的是
    申○○自己去偷的。（問：你和申○○如何竊取轎車呢？）二人共同選擇車牌及
    車輛，輪流把風及行竊，我們通常是以起子及自製的萬能鎖，敲壞鑰匙再行竊的
    。」（詳偵查卷第三七頁背面第二至八行）等語，於偵查中復供承如附表一編號
    二至四所示之車輛均係由其以扳手、十字起子等工具行竊，並與申○○共同前往
    ，申○○負責把風等情不諱（詳偵查卷第一０四頁背面至一０五頁第六行），且
    他案共犯申○○於偵查中亦供述：「（問：是否於八十九年間與乙○○一起偷車
    子？）有的，偷好幾台車。（問：是否於八十九年在彰化市○○路偷賓士車？）
    是我與乙○○用子、萬能鎖及電腦晶片更換之後便開回。乙○○有用扳手或起
    子把門打開，我負責把風．．．」、「（問：八十九年十二月十四日在大里市○○街偷一部自小客車？）是，我與乙○○去的．．．」、「（問：竊車集團成員
    是何人？各負責何事？）我只負責與乙○○偷車，乙○○交車後我都不清楚。」
    （詳臺灣臺中地方法院檢察署九十年度偵緝字第三六一號偵查卷民國九十年六月
    十四日訊問筆錄）等語明確，雖另案共犯申○○嗣後於九十二年一月十三日本院
    調查時改稱係其一人所竊取後再交予被告乙○○，要係曲予迴護之詞，並不足採
    ，上開三輛自小客車係被告乙○○與另案共犯申○○共同竊取無訛。況倘被告乙○○所辯其對於申○○所交付之上開三輛自小客車均不知為贓車等語實在，則其
    應無須將他車之車牌懸掛在該三輛自小客車上，是其為掩飾竊車犯行之意圖，昭
    然甚明，其前揭所辯，無非事後卸責之詞，無足憑採。另如附表一編號一所示車
    輛，經內政部警政署刑事警察局鑑驗結果，認：「送鑑車牌ＢＯ－九七八八號汽
    車壹部，送鑑時車身號碼為"WBACA6312RFK61560"，經電解腐蝕法重現結果，未
    發現任何潛存之文字。惟於重現過程中以砂紙將原塗於車身號碼處之油漆磨去時
    ，發現車身號碼處之漆層與其他部位不相同。」，有該局九十年四月二十三日刑
    鑑字第五三五八二號鑑驗通知書在卷足稽，是該部車之車身號碼應有經偽造無訛
    ，且係失竊後以改懸掛其他合法車牌之方式轉賣圖利，被告乙○○雖自八十九年
    七月十八日起，至同年十月十一日止，均在臺灣彰化看守所羈押中（有臺灣臺中
    地方法院法務部在監在押資料表一份在卷足稽），無從與申○○共同參與竊取該
    車之犯行，惟被告乙○○於九十二年一月十日本院調查時供承懸掛車牌號碼ＢＯ
    －九七八八號車牌之汽車係申○○竊盜後交付予其，則被告乙○○對該車輛之車
    身號碼已遭磨除，並已偽造成另一車身號碼一節，自難諉為不知且未參與，其犯
    行至堪認定。
  (二)右揭事實欄(二)部分：訊據被告酉○○、丑○○均矢口否認涉有前揭寄藏贓物犯行
    ，被告酉○○辯稱：原祥汽車電機行後方之倉庫，係由伊出租予申○○，而申○○為何同意乙○○存放竊盜而來之贓車，伊完全不知情；被告丑○○雖指稱受伊
    僱用變造過四、五輛車以上，及伊有向人購買偽造之車身號碼牌云云，然並無變
    造之車輛及偽造之車身號碼牌扣案佐證，自不得僅憑其片面指控而入伊於罪；又
    懸掛於被害人戊○○領回失竊車輛上之Ｎ七－二○一八號車牌，及懸掛於被害人
    庚○○領回失竊車輛之ＶＰ－○三一七號車牌，均係客戶在伊電機行送修之車輛
    牌照；而懸掛於被害人卯○○領回失竊車輛上之五Ｍ－一二四一號車牌，則係伊
    妻寅○○向案外人甲○○於八十九年九月二十一日購買其原車牌Ｊ七－六八五八
    號自小客車後再重新申領之牌照，至於懸掛在被害人辰○○領回失竊車輛上之Ｂ
    Ｏ－九七八八號車牌，並非自伊汽車電機廠內拖吊查扣之車輛；再扣案車號Ｙ三
    －○○三九號自小客車，係車主李登侯所有，並非贓車；又扣案車號Ｂ六－六五
    五八號自小客車，係被告丑○○購買之車輛，並非伊寄藏之贓車云云。被告丑○○則辯稱：伊係自八十九年五月六日起至同年十二月十二日止，以每月一萬七千
    元之薪資受僱於酉○○，在上址原祥汽車電機行，擔任修車師傅，酉○○叫伊做
    什麼，伊就做什麼，只是聽命於酉○○更換汽車零件而已云云。然查：(1)如附表
    一編號一至六所示之車輛，係被害人辰○○、庚○○、戊○○、卯○○、戌○○
    、巳○○等人，於如附表一失竊時點欄所示之時、地失竊之車輛等情，業據被害
    人辰○○等六人於警詢中指述綦詳，且有原車牌號碼ＨＧ－六二九六、ＬＭ－七
    七六九、Ｍ二－九六一六、Ｈ五－五五七九、Ａ三－三一四三、Ｗ九－九六七八
    號之車輛竊盜、車牌失竊資料個別查詢報表─查詢車輛認可資料及被害人庚○○
    、辰○○、卯○○、戊○○、戌○○、巳○○分別出具之贓物認領保管單（分別
    附於偵查卷第四八、七六、七七、七八、三二九頁、本院第一卷第六三頁）在卷
    足稽。(2)懸掛車牌號碼ＢＯ－九七八八號車牌之車輛，據被害人辰○○指稱該車
    除右方前門、後門、後行李箱蓋、防盜器及車身號碼條非其所有外，餘均屬其所
    有等語（詳偵查卷第四四頁），且被告丑○○於警詢中亦自承：伊所買受之此部
    車輛，係借屍還魂車輛，伊有參與變造，原ＢＯ－九七八八號車係肇事嚴重不堪
    修復之車輛等語不諱（詳偵查卷第二五、二九頁）；又懸掛車牌號碼ＶＰ－０三
    一七號車牌之車輛，據被害人庚○○指稱該車僅有鎖頭及車牌遭人更換過等語（
    詳偵查卷第四七頁），且被告丑○○於警詢中亦供述：被告酉○○有換掉門鎖、
    電門鎖及懸掛上車牌號碼ＶＰ－０三一七號車牌，但車身號碼應還未變造等語（
    詳偵查卷第二五頁背面）；再懸掛車牌號碼Ｂ六－六五五八號車牌之車輛，據被
    害人戌○○指稱：「（問：該車經妳指認，有何異樣？）竊嫌已把該車引擎換過
    ，另警方查扣放置於旁之引擎才是該車原引擎，且引擎號碼亦遭磨損，無法辨識
    。」等語（詳偵查卷第三０八頁背面），且被告丑○○於警詢中亦供述：有看到
    酉○○改造等語（詳偵查卷第二五頁），於本院調查中復供述：因酉○○向伊說
    要買一部車，而其證件均未在家裡，故向伊借用證件辦理過戶，伊有看過酉○○
    請他人吊過此一型車輛之引擎，至於引擎號碼遭人磨損則無印象等語（詳本院第
    三卷第五六頁）；另懸掛車牌號碼Ｙ三－００三九號車牌之車輛，據汎德股份有
    限公司鑑識結果認：「車牌Ｙ三－００三九號，七三五ｉＡＬ，車身號碼為
    WBAGJ41010DK 97304，其DME（引擎電腦）外殼上的車身標籤已遭撕除，欲由DME
    及EWS（鑰匙晶片辨識電腦）之中讀出車身號碼，結果已遭刪除為空白，而由儀
    表板中所讀出之車身號碼卻為ＤＣ四三五五七（99/03生產），明顯非原車所有
    ，僅EGS（變速箱電腦）為原車所有。因此總結此車同樣明顯遭偽造變更過。」
    ，有南投縣警察局埔里分局九十年八月三十日投埔警刑字第二三三一號函附之鑑
    識報告書在卷足參（詳本院第一卷第五十頁），且被告丑○○於警詢中亦供述：
    伊有看到酉○○將該車完好之引擎吊起，另換一個引擎，且該車車殼亦是竊來變
    造的等語（詳偵查卷第二五頁），據上所述，足見上開車輛確有在被告酉○○經
    營之上開電機行內為改造汽車車體之行為無訛。(3)懸掛車牌號碼Ｎ七－二０一八
    號車牌之車輛，據被害人戊○○指稱：該車車上所有的鎖皆已損壞要換新，駕駛
    座之車門烤漆破壞等語（詳偵查卷第四九頁背面），而懸掛車牌號碼五Ｍ－一二
    四一號車牌之車輛，則據被害人卯○○指稱：該車全部玻璃、車門內片均被拆下
    毀壞等語（詳偵查卷第五一頁），此二部車之車體固然於失竊後，均僅有遭人破
    壞，而尚未經改造，惟所懸掛之車牌據被告乙○○供稱均係自被告酉○○所經營
    之原祥汽車電機行內取出懸掛，倘被告乙○○並非將其與申○○所竊得之車輛交
    予被告酉○○改造，則被告乙○○應無可能輕易自上開電機行內取得來源合法之
    車牌懸掛於所竊得之車輛上，被告酉○○辯稱伊不知車牌為何會懸掛在乙○○等
    人竊來之汽車上云云，應係事後卸責之詞，無足憑採。況證人申○○於本院調查
    中復證述：「（問：偵查中說八十九年十二月十四日在大里市○○街偷的這部車
    《即懸掛五Ｍ─一二四一車牌的車子，提示偵卷照片》，是你和乙○○去偷的，
    車子是乙○○交給酉○○或亥○○？）我有說過，但是他究竟交給誰我不知道，
    是我和他去偷的沒錯。」、「（問：誰買事故車的車牌？）亥○○或酉○○他們
    二人之中那一個人我不記得了，但是都是他們買好事故車再將證件、車牌交給我
    ，我負責去找買主。」等語，核與其前於九十年六月十四日檢察官偵查中供述：
    「是我與乙○○用子、萬能鎖及電腦晶片更換之後便開回，乙○○有用扳手或
    起子把門打開，我負責把風，之後車子交予酉○○或亥○○，我有將車子交予他
    們，但時隔太久忘記交給其中何人。」（詳臺灣臺中地方法院檢察署九十年度偵
    緝字第三六一號偵查卷影卷第二頁）等語互核相符，足見渠等在失竊之車輛上懸
    掛合法來源之車牌一情，被告酉○○應知之甚明。(4)又查，被告酉○○雖辯稱：
    所查扣之車輛除懸掛車牌號碼Ｔ五－六九九六號車外，餘均非自其電機行中起出
    云云，並提出其與申○○於八十九年九月二十八日，就臺中市南屯區○○○路二
    ０一之一號倉庫所訂立之租賃契約書（詳偵查卷第二二九頁）為證，惟本院於九
    十二年一月八日勘驗本案查獲時員警所攝錄之錄影帶內容，依該倉庫所在位置，
    係位於原祥汽車電機行之後方，而如附表一編號二至六所示之五輛汽車，於查獲
    時僅有懸掛車牌號碼五Ｍ－一二四一號車牌之車輛停放在該倉庫中，其餘車輛則
    係停放在該倉庫四周之路旁，意即亦屬停放於該電機行四周之路旁，又該五輛汽
    車既如前所述，均有經被告酉○○、丑○○之改造，則縱均非自原祥汽車電機行
    內查扣，亦難據此認與被告酉○○無涉，被告酉○○前揭辯詞，無非事後卸責之
    詞，洵無足採。(5)被告丑○○既有參與前述改造車體之行為，且於警詢及偵查中
    均坦承知悉所改造之車輛，係乙○○或亥○○牽來變造等情不諱（詳偵查卷第二
    五頁、二六頁、一０七頁），則被告丑○○知贓而故為寄藏之犯行亦堪認定，其
    辯稱僅係受僱於酉○○，聽命行事云云，於其罪責之成立不生影響。(6)另按刑法
    上所謂「常業」，指反覆以同種類行為為目的之社會活動之職業性犯罪而言，至
    於犯罪所得之多寡，經營時日之長短或盈虧之結果及是否恃此犯罪為唯一之謀生
    職業，則非所問，縱令兼有其他職業，仍無礙於該常業犯罪之成立（最高法院八
    十五年度台上字第五一０號判例、八十九年度台上字第三二八四號判決參照）；
    本件被告酉○○、丑○○共同於前開電機行內，多次拆解前開贓車及改造車體之
    行為，顯係反覆以同種類行為為目的之社會活動，依前開說明，其等犯罪所得之
    多寡、經營時日之長短及是否恃此犯罪為唯一之謀生職業，均非所問，自應均論
    以常業犯罪。(7)此外，復有查獲時之現場照片四十七幀及現場拍攝之錄影帶一捲
    附卷可稽，且有被告酉○○所有之ＭＯＤＩＣ汽車引擎電腦一部（含電腦連結線
    一條）扣案足稽，被告酉○○、丑○○二人寄藏贓物之常業犯行，均堪認定。
  (三)右揭事實欄(三)部分：訊據被告丑○○矢口否認有知贓故買之犯行，辯稱：伊於八
    十九年十一月間，向其父梁溢林週轉四十五萬元，跟老闆酉○○購買一輛一九九
    三年份ＢＭＷ廠牌三一八ｉ車型四門自小客車，作為上下班之交通工具。依該型
    車之中古車行情，在八十九年八月，手排車是四十一萬元，自排車是四十八萬元
    ，時至八十九年十一月份，其行情經辯護律師向權威車訊發行機構電話查詢結果
    ，手排車是三十八萬元，自排車是四十五萬元。伊購買時之價格符合一般中古車
    行情。又酉○○賣車予伊時，尚有特別向伊強調過該車並無問題，且在監理站有
    檢驗過，伊始答應以一般中古車行情價購買，伊主觀上並無故買贓物之故意云云
    。然查：(1)如附表一編號一所示之車輛，係被害人辰○○於八十九年九月二十六
    日上午六時許，在彰化縣彰化市○○路三二八巷二十號前失竊等情，業據被害人
    辰○○於警詢中指述綦詳，且有原車牌號碼ＨＧ－六二九六號之車輛竊盜、車牌
    失竊資料個別查詢報表─查詢車輛認可資料及被害人辰○○出具之贓物認領保管
    單在卷可考，已如前述，是被告丑○○於八十九年十一月十日以四十五萬元之價
    格所購買之車輛，自八十九年九月二十六日上午六時許起即屬贓車無訛。(2)又查
    ，被告丑○○於警詢中曾供承：「．．．ＢＯ－九七八八則是酉○○賣給我的，
    我亦曾參與變造，該車亦是借屍還魂車（經查該車為失竊車輛原號牌為ＨＧ－六
    二九六號）」（詳偵查卷第二五頁）、「（問：另警方查扣之三個引擎是為失竊
    之物？）其中兩顆應該是失竊車的引擎，另一顆則是ＢＯ－九七八八號肇事車拆
    來下的。」（詳偵查卷第二六頁背面）、「（問：你是否知道ＢＯ－九七八八號
    自小客車是借屍還魂車輛？）我本來不是很確定，而適巧分局通知要查看該車，
    而我將分局要查看該車事講給酉○○聽，他對我說該車有問題，不可牽去分局給
    警察看，你先去報失竊，然後出面告訴警察，並將結果告訴他（酉○○）等過幾
    天後再向警方報尋獲。我才肯定該車有問題，才向警方投案」（詳偵查卷第二七
    頁）、「（問：你如何得知酉○○販賣給你之ＢＯ－九七八八號自小客車，係借
    屍還魂之贓車？）是因我老闆在大約是八十九年九月底時購得ＢＯ－九七八八號
    自小客時，該車還是肇事嚴重不堪修護之車輛，酉○○購買回來時，我亦有參與
    拆解該車，將有用、沒損之零件拆下，不堪使用部分則其酉○○將其以廢鐵壓掉
    ，所以我覺得該車有問題。（問：你是否可詳述購車經過情形？）因我在酉○○
    電機行工作時曾對他說我有意購買ＢＭＷ的中古車，適巧酉○○購得該事故車，
    經拆解後，大約是八十九年九月底見他又開一部同類型車，我便說不然就將這部
    車賣給我，酉○○對我表示該車是他和別人合購得，他要向合夥人商量後再給我
    回答，後來酉○○就說好，要以新台幣肆拾伍萬元賣給我，後來我便沒再見到這
    部車，這其中酉○○對我說你既然要購買該車，我順便將它過戶給你省得一次手
    續，不必再過戶到他名下，再過戶到我名下。直到八十九年十一月九日（應係十
    日）酉○○才將該車及行照交給我，但因他沒給我該車原始資料等文件，所以我
    有伍萬元沒付給他，後來酉○○將原始資料等文件給我，我才付最後尾款伍萬元
    給他。」（詳偵查卷第二八頁背面第十一行至第二九頁背面第四行）等語明確，
    足見其對該輛懸掛車牌號碼ＢＯ－九七八八號車牌之車輛係行竊而來之贓車，應
    有認識。(3)再查，原車牌號碼ＢＯ－九七八八號車，固然係一九九三年十月出廠
    之ＢＭＷ廠牌三一八ｉ（排汽量一七九六ＣＣ）車型之自小客車，有車牌號碼Ｂ
    Ｏ－九七八八號之汽車車籍一紙在卷可參（詳本院第三卷第三二五頁），惟被告
    丑○○實際上所購買而取得之車輛，則係原車牌號碼ＨＧ－六二九六號車，查該
    車係一九九四年四月出廠之ＢＭＷ廠牌三二五ｉ（排汽量二四九四ＣＣ）車型之
    自小客車，亦有車牌號碼ＨＧ－六二九六號之汽車車籍一紙附卷可考（詳本院第
    三卷第三二六頁），此二車之車型及排汽量相差甚距，市場價格亦屬懸殊，被告
    丑○○依車牌號碼ＢＯ－九七八八號車輛之中古價格，購入較高價之車牌號碼Ｈ
    Ｇ－六二九六號車輛，其辯稱係以相當於中古市場行情價之價格購買上開車輛，
    認其主觀上無故買贓物之故意云云，實無足採。(4)復查，被告丑○○既自八十九
    年五月六日起，至同年十二月十二日止，受僱於被告酉○○在上址原祥汽車電機
    行內擔任汽車電機之修理師傅，且依其於警詢中之供述，亦知悉且參與拆解贓車
    更換汽車零件之工作，其事後翻異前詞，辯稱非知贓故買，顯係臨訟卸責之詞，
    無足憑採。據上，被告丑○○知贓故買之犯行事證明確，堪予認定。
二、(一)按汽車上之引擎或車身號碼係表示製造工廠及出廠時之標誌，為刑法第二百二
    十條、第二百十條之準私文書，且若將原車身號碼磨除而不存在後，另行打上新
    車身號碼，已非僅就真實內容加以變更，而屬具有創造性之新號碼，應屬偽造準
    文書之行為（參考最高法院六十六年度台上字第一九六一號判例意旨），被告乙○○與另案共犯申○○將如附表一編號一所示車輛之原車身號碼磨除後，加以偽
    造新車身號碼，且於偽造車身號碼後，尚將之交付被告酉○○、亥○○等人，並
    出售予被告丑○○而行使之，均足以生損害於原汽車所有人、監理機關對於車籍
    管理正確性及製造廠商之信譽等；而刑法上所謂常業犯，係指反覆以同種類行為
    為目的之社會活動之職業性犯罪而言，亦即恃犯罪所得維生，至於犯罪時間長短
    、所得多寡、是否恃此為唯一謀生職業，均非所問，本件被告乙○○與另案共犯
    申○○竊取多輛汽車，並以汽車解體方式湮滅罪證，進而販售竊盜所得贓物圖利
    ，被告乙○○所為多次竊盜犯行又係在密集期間反覆為之，均足見被告乙○○係
    恃此維生，以犯前開加重竊盜罪為常業，故核被告乙○○所為，係犯刑法第三百
    二十二條之常業竊盜罪及同法第二百十六條、第二百二十條、第二百十條之行使
    偽造準私文書罪。公訴意旨就被告乙○○上開竊盜犯行，僅論以刑法第三百二十
    一條第一項第三款之加重竊盜罪嫌，漏未斟酌前述被告乙○○尚有賴以維生而屬
    以犯竊盜罪為常業之情形，其起訴法條尚有未洽，惟基本事實同一，本院自應予
    審理，並變更起訴法條。又被告乙○○偽造如附表一編號一所示車輛車身號碼後
    持以行使，其偽造之低度行為應為行使之高度行為所吸收，僅論以行使偽造準私
    文書罪。被告乙○○竊取上開車輛後，加以解體而為收受、搬運贓物之行為，為
    上開竊盜犯行之不罰後行為，事後為拆解車輛零件，致毀損車輛之行為，亦屬行
    竊得手後處分贓物之行為，亦不另論罪。被告乙○○與另案被告申○○間就常業
    竊盜、行使偽造準私文書犯行，分別有犯意聯絡及行為分擔，應論以共同正犯。
    再被告乙○○上開所犯常業竊盜罪、行使偽造準私文書罪間，有方法目的及原因
結果之牽連關係，應從一重之常業竊盜罪處斷。另公訴人雖僅就被告乙○○所犯
    之加重竊盜犯行（已變更為常業竊盜犯行）提起公訴，然檢察官就犯罪事實一部
    起訴者，其效力及於全部，本件被告乙○○前述所犯行使偽造準私文書罪部分之
    犯罪事實，與前揭論罪科刑之常業竊盜罪部分，有牽連犯之關係，已如前述，本
    院自應就屬於裁判上一罪之行使偽造準私文書罪部分一併加以裁判，併予敘明。
    又被告乙○○曾於八十八年間因贓物案件，經臺灣嘉義地方法院於八十九年二月
    十五日以八十八年度易字第九四九號判處有期徒刑五月，於八十九年三月十六日
    確定，並於八十九年六月八日易科罰金而執行完畢，有臺灣臺中地方法院檢察署
    刑案資料查註紀錄表及臺灣高等法院被告全國前案紀錄表各一份可按，其於五年
    以內再犯本件有期徒刑以上之罪，為累犯，應依刑法第四十七條規定加重其刑。
    爰審酌被告乙○○正值壯年，不思努力工作賺取正當酬勞，竟以前揭方式竊取被
    害人財物維生，並以解體處分竊得財物方式販售，規模非小，危害社會冶安甚鉅
    ，造成損害至鉅，且犯後尚否認竊盜犯行，未見悔意，態度不佳，並參酌其犯罪
    手段、目的等一切情狀，量處如主文第三項所示之刑示懲。又竊盜犯贓物犯保安
    處分條例第三條第一項規定：「十八歲以上之竊盜犯、贓物犯，有左列情形之一
    者，得於刑之執行前，令入勞動場所強制工作：一、有竊盜之習慣者。二、以竊
    盜罪或贓物罪為常業者。」，本件被告乙○○以犯竊盜罪為常業，既如前述，且
    其所為犯行次數甚多，造成損害甚鉅，為矯正其竊盜惡習，維護社會治安，爰併
    予宣告被告乙○○應於刑之執行前，令入勞動場所強制工作三年。另刑法關於沒
    收之規定，除違禁物必須沒收外，其餘均採得科主義，是法院對於供犯罪所用之
    物，沒收與否，本可自由裁量；如對得沒收之物未予沒收，尚不能認係違背法令
    （最高法院十九年上字第一六五一號、二十五年上字第一八九二號判例參照）。
    而供被告乙○○與申○○共同犯罪所用之竊車或偽造車身號碼之工具，因非屬違
    禁物，雖申○○所犯之竊盜案件，業經臺灣高等法院臺中分院前於九十二年四月
    二十三日以九十一年度上更(一)字第三００號就其犯常業竊盜所用之犯罪工具，諭
    知宣告沒收，惟該沒收之工具是否全供本件被告乙○○與共犯申○○竊盜所用，
    實有疑問，是既無從確定犯罪工具究為何支，爰不另宣告沒收。
    (二)查被告酉○○與被告丑○○二人均明知其等所拆解改造之前開汽車均為贓車，
    竟仍在前開電機行內從事拆解改造車輛之工作，應成立刑法第三百四十九條第二
    項之寄藏贓物罪（臺灣高等法院八十八年法律座談會研討結果參照），且被告酉
    ○○、丑○○二人係反覆實施此同種類行為為目的之社會活動，已如前述，核其
    二人所為，均係犯刑法第三百五十條之常業寄藏贓物罪。公訴人誤載被告酉○○
    、丑○○二人均係犯刑法第三百四十九條第一款（實係「第一項」）之罪，尚有
    未洽，附此敘明。又被告酉○○、丑○○二人間就上開常業贓物犯行有犯意之聯
    絡，行為之分擔，均為共同正犯。再查被告酉○○、丑○○二人以寄藏贓物為常
    業，此乃學說上所謂之集合犯，因其性質係集合同種之數行為而構成一罪，自不
    得依併合論罪之例處斷，且其當然有連續性，惟刑法第三百五十條已有加重明文
    ，即應適用該條處斷，其反覆從事之多數行為相互間並不發生連續犯問題，有最
    高法院二十七年上字第一九二五號判例可供參照。另查刑法第一百六十五條湮滅
    刑事證據罪中所謂「刑事被告案件」，指因告訴、告發、自首等情形開始偵查以
    後之案件（二十四年七月總會決議）；如附表一所示之失竊車主僅向警察機關報
    汽車失竊，於本案查獲前尚未進入偵查階段，自不構成刑法第一百六十五條之罪
    ，附此敘明。又被告丑○○知贓故買之犯行，另犯刑法第三百四十九條第二項之
    故買贓物罪。被告丑○○所犯常業寄藏贓物罪與故買贓物罪，犯意各別，罪名不
    同，應分論併罰。爰審酌被告酉○○、丑○○二人之主僱身份，其等貪圖不法利
    益為竊賊拆解贓車，造成追緝困難之犯罪動機、目的、手段，及查獲贓車之數量
    等所生損害，與其等犯後猶否認犯行，飾詞卸責之態度，暨被告丑○○明知為贓
    物而故為買受，事後助成他人財產犯罪目的之惡性非小等一切情狀，分別量處如
    主文第一、二項所示之刑，並就被告丑○○所犯上開二罪所處之刑，定其應執行
    刑。末查被告丑○○前未曾受有期徒刑以上刑之宣告，有臺灣高等法院被告全國
    前案紀錄表在卷可按，另參酌被告丑○○係與被告酉○○基於僱用關係，為維生
    計，始聽命於被告酉○○為前開拆解贓車之犯行，復因一時貪念，思慮欠周，始
    以低價故買贓車，其經此教訓，當知警惕而無再犯之虞，本院綜核各情，所宣告
    之刑，認以暫不執行為適當，併予宣告緩刑三年，以啟自新。扣案之ＭＯＤＩＣ
    汽車引擎電腦一部（含電腦連結線一條），係被告酉○○所有，業據被告酉○○
    陳明在卷，雖被告酉○○辯稱：該部汽車引擎電腦（含電腦連結線一條），係伊
    向位於台南市○區○○路四段十六巷二十七號一樓之實家企業社購買來供診斷汽
    車故障用之儀器，並非用來改造汽車所用云云，否認係供犯罪所用之物，然被告
    丑○○於警詢中曾供稱該部電腦係被告酉○○利用來將竊得之汽車內電腦記憶刪
    除及更改使用的等語，是堪認該部電腦應係供被告酉○○、丑○○二人改造車輛
    時所用之物，爰依刑法第三十八條第一項第二款規定宣告沒收。
三、公訴意旨另略以：被告酉○○、丑○○二人自被告乙○○、申○○處收受如附表
    一編號一至四所示之失竊車輛，及自不詳處，收受如附表二所示之車輛後，即在
    臺中市南屯區○○○路二０一之一號被告酉○○所經營之原祥汽車電機行後方工
    廠內，由被告酉○○、丑○○將上開車輛變造車身號碼、引擎號碼及更換車輛零
    件，足以生損害於原車主，因認被告酉○○、丑○○二人就附表二所示之車輛，
    亦成立常業贓物罪嫌；另並涉犯刑法第二百二十條、第二百十條之變造準私文書
    罪嫌等語；然查：
  (一)按不能證明被告犯罪或其行為不罰者，應諭知無罪之判決，刑事訴訟法第三百零
    一條第一項定有明文。再按犯罪事實應依證據認定之，無證據不得推定其犯罪事
    實，刑事訴訟第一百五十四條，亦有規定；且認定不利於被告之事實，須依積極
    證據，苟積極證據不足為不利於被告事實之認定時，即應為有利於被告之認定，
    更不必有何有利之證據，此有最高法院三十年度上字第八一六號判例可資參照。
  (二)公訴意旨認被告酉○○、丑○○就附表二所示之車輛亦涉犯常業贓物罪嫌，無非
    係以如附表二編號一所示車輛，其引擎號碼已遭變造，係被害人壬○○所失竊之
    車輛；而如附表二編號二所示車輛，其車身號碼亦經偽造、電源鑰匙經更換、車
    用電腦遭變換，係被害人午○○（車主：丁○○）所失竊之車輛；如附表二編號
    三所示車輛，則因車身號碼、引擎號碼等資料尚無法還原得知車主資料，故無法
    得知何時失竊、車主姓名等資料，然該車之車身號碼亦經被告酉○○變造，為其
    主要論據。然訊據被告酉○○、丑○○均堅詞否認公訴人所指此部分贓物犯行，
    被告酉○○辯稱：懸掛車牌號碼Ｔ五－六九九六號自小客車，係經營中古車買賣
    之亥○○向案外人蕭國良購買而來，但尚未辦理過戶登記，該車並非贓車；而懸
    掛車牌號碼Ｘ三－八六四六號自小客車，則係申○○使用之車輛，停放路邊遭警
    方一併扣案，並非自伊電機行內查獲；另懸掛車牌號碼八Ｈ－六○二二號自小客
    車，係伊妻寅○○購買之車輛，實非收受之贓車等語。被告丑○○則辯稱：伊係
    受僱於酉○○依酉○○指示工作而已等語。經查：
    (1)如附表二編號一所示車輛及其懸掛之車牌，業據證人申○○於本院調查中證述
      均係伊所行竊而來，且於查獲當日由伊駛至查獲地點等語明確（詳本院第三卷
      第六三頁），核與被告酉○○上揭辯詞相符，且與被告乙○○於警詢中之陳述
      一致（詳偵查卷第三六頁）。
    (2)如附表二編號二所示車輛，雖經被害人午○○於警詢中指述：該車係伊於八十
      九年十一月十三日凌晨四時許，在彰化縣田中鎮○○里○○街一二七巷二十號
      前所失竊，伊拿車鑰匙能開啟該車車門及後車箱，而所遺失車輛之天窗係伊自
      己所開設，且開關在方向盤旁，再所遺失車輛之前擋風玻璃曾遭石頭刮傷二個
      凹洞，故由以上特徵均與查扣之車輛相符，伊確認該車是伊所失竊之Ａ六－一
      八九九號自小客車等語，惟亥○○亦具狀陳稱：伊所有之Ｔ五－六九九六號車
      係一九九八年出廠之ＢＭＷ五二０ｉ二千ＣＣ，且天窗為原廠設備，伊因車門
      鑰匙孔損壞，才於八十九年十月中旬駛至被害酉○○之電機行修理；該車送修
      之時間及規格均與被害人午○○陳述之失竊車輛不符等語（詳偵查卷第一七三
      頁）；查上開車輛經送往豐德股份有限公司鑑識結果，認：「針對其原廠車
      身鋼印（右輪拱上方）之車身號碼字模為WBADD21030BH68818針對其原廠車
      身貼紙（駕駛座車門旁B柱）之車身號碼為WBADD21030BH68818針對其引擎控
      制電腦DMEMS 41.0之車身號碼為WBADD21030BH68818針對其變速箱控制電腦
      EGS 8.32之車身號碼為WBADD61090BR18127針對其儀表板控制電腦之車身號
      碼為BH65433針對其引擎號碼為00000000 00 0S 3其引擎汽缸頭亦有原廠
      鑄造浮刻字體2.0（代表2000C.C.引擎）測量其引擎本體汽缸直徑為80mm與
      原廠BMW 520 M52 B20引擎規格相符測量其引擎本體汽缸行程為66mm與原廠
      BMW 520 M52 B20引擎規格相符目視其天窗規格應無切割改造過，應為原廠
      配備之天窗」，有該公司九十一年十二月五日函在卷足稽（詳本院第三卷第二
      六頁），是該車經鑑識結果並無任何特徵與被害人午○○所失竊之車輛相符，
      被害人午○○以肉眼可觀察到之特徵即車輛之前擋風玻璃有遭石頭刮傷之二個
      凹洞，謂該車係伊失竊之Ａ六－一八九九號自小客車，尚屬率斷。另該車經內
      政部警政署刑事警察局鑑驗結果認：「車身號碼WBADD21030BH68818，經以電
      解腐蝕法重現結果，未發現任何潛存之文字；另將車身號碼周圍之塗漆以磨砂
      機去除後，再施以電解腐蝕法，發現前揭號碼『WBADD21030BH68818』周圍有
      重新焊接之痕跡，認該號碼係焊接上之號碼。」等情，有內政部警政署刑事警
      察局九十二年一月二十二日刑鑑字第０九二００一二二一０號函（詳本院第三
      卷第八十頁）在卷足參，是案外人亥○○持有此輛自小客車，該車之車身號碼
      是否經偽造，又其來源是否合法，應由檢察官另行偵查；惟在無積極證據證明
      該車確係贓車之情況下，被告酉○○自亥○○處收受該車修理，尚難認有何贓
      物犯行。
    (3)如附表二編號三所示車輛，經內政部警政署刑事警察局鑑驗結果認：「送鑑車
      牌8H－6022汽車壹部，送鑑時車身號碼為"WBAGJ210X0DG87423"，經電解腐蝕
      法重現結果，未發現任何潛存之文字。」，有該局九十年四月二十三日刑鑑字
      第五三五八二號鑑驗通知書附卷足參（本院第一卷第十八頁），復經汎德股份
      有限公司鑑識結果認：「車牌8H－6022，730iAL，車身號碼為WBAGJ210X0DG87
      423，依其車身號碼查原車牌為OF－5730，但其車身號碼牌明顯為燒接變造過
      ，原欲從DME（引擎電腦）及EWS（鑰匙晶片辨識電腦）之中讀出車身號碼，但
      此二電腦皆已被拔除，無從辨識，其EGS（變速箱電腦）外殼上的車身標籤亦
      遭撕除（因此可判斷應非原車所有），欲使用診斷電腦讀出其車身號碼，結果
      已遭刪除為空白；儀表板亦是相同狀況。因此總結此車明顯遭偽造變更過。」
      ，有南投縣警察局埔里分局九十年八月三十日投埔警刑字第二三三一號函附之
      汎德股份有限公司鑑識報告函在卷可考（詳本院第一卷第五十頁），惟既查無
      其他積極證據足資證明該車確係被告酉○○所偽造或變造，且該車是否他人失
      竊之車輛，亦有可疑，是被告酉○○持有該輛自小客車，即難認有贓物犯行。
    (4)此外，復查無其他積極證據足資證明被告酉○○、丑○○有何公訴人所指拆解
      前開三輛車之贓物犯行，既不能證明被告酉○○、丑○○二人此部分犯行，本
      應諭知其等此部分無罪之判決，惟公訴意旨認此部分與前開有罪部分有常業犯
      之實質上一罪關係，爰不另為無罪之諭知。
  (三)另公訴意旨認被告酉○○、丑○○所涉犯之偽造文書罪嫌，則係以該部分犯罪事
    實業據被告丑○○供述綦詳，且查扣之車輛中部分車輛之車身號碼確遭人變造為
    其他車輛之車身號碼為其主要論據。然訊據被告酉○○、丑○○則均堅詞否認有
    何前開偽造文書之犯行，被告酉○○辯稱：其並未收受上開贓車，更無變造犯行
    云云，被告丑○○則辯稱：伊於警詢中供述伊有參與變造之詞並不實在，車牌號
    碼ＢＯ－九七八八號車，在伊購得時即已如此，伊並無變造該車之車身號碼；又
    伊僅有參與換車鎖之行為，並無偽造車身號碼或引擎號碼之偽造文書犯行等語。
    經查：(1)倘被告酉○○、丑○○二人確有將被告乙○○等竊取如附表一所示之自
    用小客車，以磨除車輛之車身號碼或引擎號碼，再打上新號碼之行為，核係屬偽
    造行為，公訴意旨前認係犯刑法第二百二十條、第二百十條之變造私文書罪，實
    有未洽，合先敘明。(2)查被告丑○○於警詢、偵查中及本院調查時均未供承其有
    與被告酉○○以磨除車輛之車身號碼或引擎號碼，再打上新號碼之行為，公訴人
    徒以被告丑○○供承「有參與變造」之語，即謂被告丑○○對上開偽造車身號碼
    或引擎號碼之行為已然坦承，實屬率斷。(3)另案被告申○○於本院調查時曾陳述
    所竊盜而來之車輛交付乙○○時，有經過偽造車身號碼或引擎號碼，惟因時間久
    遠，不記得有哪幾輛等語，而被告乙○○於偵查中及本院調查時亦為相同之供述
    ，是查扣失竊之贓車中有車身號碼遭人偽造者，應係被告乙○○與申○○所為甚
    明。(4)此外，復查無其他積極證據足資證明被告酉○○、丑○○有何公訴人所指
    變造（實係偽造）準私文書之犯行，既不能證明被告酉○○、丑○○二人犯此部
    分罪行，本應諭知其二人此部分無罪之判決，惟公訴意旨認此部分與前開有罪之
    常業贓物部分，有牽連犯之實質上一罪之關係，爰均不另為無罪之諭知。
四、臺灣嘉義地方法院檢察署九十二年度偵字第二七五號移送併辦意旨略以：被告乙○○基於意圖為自己不法所有之概括犯意，連續於如附表三所示之時、地，竊取
    如附表三所示之車輛，並於得手後將該六輛自小客車駛至坐落嘉義縣中埔鄉○○
    段地號一五之三二號空地所搭建之解體工廠，以每拆解一部贓車給付三千至五千
    元不等之代價僱用李登候、周建穎、李燕達在上開工廠拆解車輛；並基於恐嚇取
    財之概括犯意，於竊取如附表編號三、四所示之車輛後，於九十一年七月四日晚
    上十一時三十分許、同年月五日上午十時三十五分、十二時五分許，打電話予被
    害人辛○○，要被害人辛○○匯款八萬元至黃國賓所申請之帳戶，被害人辛○○
    乃於九十一年七月五日上午十一時三十八分許，在雲林縣北港郵局將上開款項匯
    入黃國賓之帳戶內；並於同日上午九時三十分及十一時許，撥打被害人丙○○之
    電話，向其稱：「車子在伊手上」等語，向被害人丙○○勒贖十萬元，被害人丙○○因所失竊之車輛有投保而未匯款，致未得逞等語，認被告乙○○此部分涉犯
    刑法第三百二十條第一項之竊盜罪嫌及同法第三百四十六條之恐嚇取財罪嫌，與
    本案被告乙○○涉犯之加重竊盜罪間，具有連續犯之裁判上一罪關係，故移送併
    案審理；惟訊據被告乙○○堅決否認有此部分竊盜及恐嚇取財犯行，並以伊介紹
    蔡水習承租該空地，打算在該處共同養雞，又李登候隨後至嘉義找伊介紹工作，
    伊才介紹李登候與蔡水習認識，伊後來因欠缺資金才退出，其後李登候與蔡水習
    之情況，伊並不明瞭；又伊並不認識周建穎、楊茂榮二人，而李登候可能因八十
    九年間遭伊指認涉犯贓物案件而故意誣陷伊等語為辯；經查，本案被告乙○○與
    另案共犯申○○共同竊盜及偽造文書等犯行，係自八十九年九月二十六日起，至
    八十九年十二月十四日止，已如前述，而本件移送併辦部分，其犯罪時間乃自九
    十一年六月底、七月間，與本案已相隔一年半有餘；又依前開併辦意旨所指，被
    告乙○○之犯罪手段乃係竊車解體或竊車勒贖，與本案係以借屍還魂方式，將竊
    得之車輛以變造車身、偽造車身或引擎號碼，再出售得利之犯罪手段相互逕庭；
    據此，縱認其他共犯所指僱用其等在該處解體汽車、交付贓車解體、載運零件離
    去之人均係被告乙○○等情屬實，惟此二案件之犯罪時間已相隔一年半有餘，且
    犯罪手段亦不相同，實難認此二案件均係被告乙○○基於概括犯意而連續為之，
    是此併案內容與本案論罪科刑無何裁判上一罪關係或同一案件關係，本院自無從
    併辦之，附此敘明。
五、另被告丑○○對於其故買懸掛車牌號碼ＢＯ－九七八八號自小客車之細節，於偵
    查中曾供稱：「（問：該車何人賣予你？）我向酉○○買，但酉○○說他不能做
    主，還要問他朋友，之後酉○○說可以賣，我即將錢交予酉○○太太，買車之前
    我未見過乙○○，是八十九年十一月以後，乙○○常與亥○○到修車廠作保養，
    所以我才認識乙○○。」（詳偵查卷第一九六頁第六行）等語，於九十年二月六
    日本院依檢察官之聲請裁定羈押前訊問時，亦供稱：「警察說要驗我的車，我就
    去給他驗，這輛車是酉○○介紹我買的，我買四十五萬元。」（詳偵查卷第二一
    二頁第十二行）等語，另於本院調查中亦供述：伊是向酉○○詢問該車是否可賣
    伊，而酉○○稱須問其友人，而該車之接洽買賣均係酉○○與伊接洽，伊至八十
    九年十一月十日才自郵局提領現金交予酉○○之妻寅○○，並於交錢當天，寅○○才將該車交付等語明確（詳本院九十二年六月二十四日調查筆錄），又被告酉
    ○○於九十年二月六日本院依檢察官之聲請裁定羈押前訊問時，其亦供承：「（
    問：丑○○的車是你交給他的？）不是，是我介紹他買的，我跟他說要買要找乙○○。」（詳偵查卷第二一二頁背面第一行）等語，據此，被告酉○○與其妻寅
    ○○就介紹被告丑○○故買贓車（即懸掛車牌號碼ＢＯ－九七八八號車牌之自小
    客車）之犯行，是否共同涉犯牙保贓物罪嫌，應由檢察官另行偵辦。
據上論斷，應依刑事訴訟法第二百九十九條第一項前段、第三百條，竊盜犯贓物犯保
安處分條例第三條第一項第二款、第四條，刑法第二十八條、第三百二十二條、第三
百五十條、第三百四十九條第二項、第二百十六條、第二百二十條、第二百十條、第
五十五條、第四十七條、第五十一條第五款、第七十四條第一款、第三十八條第一項
第二款，罰金罰鍰提高標準條例第一條前段，判決如主文。
中      華      民      國    九十二    年      七      月    二十二    日
                              臺灣臺中地方法院刑事第六庭
                                  審判長法  官    梁  堯  銘
                                        法  官    劉  麗  瑛
                                        法  官    許  月  馨
右正本證明與原本無異。
如不服本判決，應於送達後十日內向本院提出上訴狀（須附繕本），上訴於臺灣高等
法院臺中分院。
                                        書記官
中      華      民      國    九十二    年      七      月    二十二    日
附錄論罪科刑法條
刑法第三百五十條：
以犯前條之罪為常業者，處六月以上五年以下有期徒刑，得併科三千元以
刑法第三百四十九條第二項：
搬運、寄藏、故買贓物或為牙保者，處五年以下有期徒刑、拘役或科或併科一千元以
下罰金。
刑法第三百二十二條：
以犯竊盜罪為常業者，處一年以上七年以下有期徒刑。
附表一
┌──┬─────┬───────┬───┬──────┬───────┐
│編號│現掛車牌  │失  竊  時  點│被害人│  車輛情形  │被告參與情形  │
│    │車牌登記人│              │      │            │              │
├──┼─────┼───────┼───┼──────┼───────┤
│    │ＢＯ－九七│八十九年九月二│      │原車身號碼WB│申○○一人持客│
│    │八八號    │十六日上午六時│      │ACB00000000 │觀上可供兇器使│
│    │          │許，在彰化縣彰│辰○○│遭偽造為WBAC│用之扳手、起子│
│ 一 │丑○○    │化市○○路三二│      │A6212RFK6156│及萬能鑰匙等工│
│    │          │八巷二十號前失│      │0，原車牌號 │具竊取，並偽造│
│    │          │竊            │      │碼為ＨＧ－六│車身號碼後交與│
│    │          │              │      │二九六號。車│亥○○及酉○○│
│    │          │              │      │門鎖已遭更換│改造，丑○○再│
│    │          │              │      │。          │經由酉○○介紹│
│    │          │              │      │            │購得此車。（備│
│    │          │              │      │            │註：此車失竊時│
│    │          │              │      │            │乙○○在彰化看│
│    │          │              │      │            │守所羈押中）  │
├──┼─────┼───────┼───┼──────┼───────┤
│    │ＶＰ－○三│八十九年十一月│      │原車牌號碼為│乙○○與申○○│
│    │一七號    │十五日上午七時│      │ＬＭ－七七六│共同持客觀上可│
│ 二 │          │許，在台中縣豐│庚○○│九號，門鎖、│供兇器使用之扳│
│    │羅賴玉花  │原市○○路八五│      │電門鎖及車牌│手、起子及萬能│
│    │（亥○○之│六號前失竊    │      │均遭更換。  │鑰匙等工具竊取│
│    │母）      │              │      │            │後交予酉○○、│
│  │          │              │      │            │丑○○更換門鎖│
│    │          │              │      │            │、電門鎖，並改│
│    │          │              │      │            │懸掛亥○○提供│
│    │          │              │      │            │之ＶＰ－０三一│
│    │          │              │      │            │七號車牌。    │
├──┼─────┼───────┼───┼──────┼───────┤
│    │Ｎ七－二○│八十九年十二月│      │原車牌號碼為│乙○○與申○○│
│    │一八號    │十一日凌晨三時│      │Ｍ二－九六一│共同持客觀上可│
│ 三 │          │許，在南投縣草│戊○○│六號，車鎖均│供兇器使用之扳│
│    │未○○    │屯鎮○○路五○│      │遭更換，駕駛│手、起子等工具│
│    │          │一之二號前失竊│      │座車門烤漆遭│竊取後，交予賴│
│    │          │              │      │破壞。      │永祥改造更換車│
│    │          │              │      │            │鎖後，改懸掛Ｎ│
│    │          │              │  │            │七－二○一八號│
│    │          │              │      │            │車牌。        │
├──┼─────┼───────┼───┼──────┼───────┤
│    │五Ｍ－一二│八十九年十二月│      │原車牌號碼為│乙○○與申○○│
│    │四一號    │十四日凌晨四時│斐特企│Ｈ五－五五七│共同持客觀上可│
│    │          │許，在台中縣大│業（股│九號，毀損車│供兇器使用之扳│
│ 四 │寅○○    │里市○○○街二│）公司│窗玻璃侵入行│手、起子及萬能│
│    │（酉○○之│六巷十二號前  │使用人│竊，改懸車牌│鑰匙等工具竊取│
│    │妻）      │              │：陳世│號碼五Ｍ－一│後，再交予賴永│
│    │          │              │欣    │二四一號車牌│祥，改懸掛五Ｍ│
│    │          │              │      │，全車玻璃均│－一二四一號車│
│    │          │              │      │遭拆除。    │牌後，由乙○○│
│    │          │              │      │            │拆解車門內片及│
│    │          │              │      │            │全車玻璃。    │
├──┼─────┼───────┼───┼──────┼───────┤
│    │Ｂ六－六五│於八十九年十一│      │原車牌號碼為│申○○一人竊取│
│    │五八號    │月九日上午八時│      │Ａ三－三一四│後交予酉○○，│
│    │          │三十分，在台中│      │三號，原車引│酉○○再以梁慶│
│ 五 │丑○○    │市○○路三一八│戌○○│擎號碼遭磨損│成名義登記為Ｂ│
│    │（酉○○借│號前失竊      │      │，且置於賴永│六－六五五八號│
│    │用丑○○名│              │      │祥經營之原祥│車主，並將Ｂ六│
│    │義登記）  │              │      │汽車電機行旁│－六五五八號車│
│    │          │              │      │空地，原車引│牌懸掛在原Ａ三│
│    │          │              │      │擎遭更換。  │－三一四三號車│
│    │          │              │      │            │上，並更換該車│
│    │          │              │      │            │引擎，將原車引│
│    │          │              │      │            │擎號碼磨損。  │
├──┼─────┼───────┼───┼──────┼───────┤
│    │Ｙ三－○○│於八十九年五月│      │原車牌號碼為│亥○○自不詳姓│
│    │三九號    │二十二日凌晨四│      │Ｗ九－九六七│名年籍之人處收│
│    │          │時許，在南投市│源長貨│八號；又原車│受後，即交由賴│
│ 六 │李登侯    │東閔路五九九號│運有限│身號碼WBAGH6│永祥收受並更換│
│    │（於89.05.│前失竊        │公司、│10XOXODC4355│原車引擎，再由│
│    │30自寅○○│              │使用人│7號，遭不詳 │亥○○將李登侯│
│    │名下過戶）│              │：曾明│人士偽造為WB│所有車牌號碼Ｙ│
│    │          │              │炘    │AGJ41010DK97│三－○○三九號│
│    │          │              │      │304號，但由 │車牌懸掛其上。│
│    │          │              │      │儀表板仍可讀│              │
│    │          │              │      │出原車身號碼│              │
│    │          │              │      │，原車引擎遭│              │
│    │          │              │      │更換。      ││
└──┴─────┴───────┴───┴──────┴───────┘
附表二
┌──┬─────┬───────┬───┬──────┬───────┐
│編號│現掛車牌  │失  竊  時  點│被害人│  車輛情形  │被告參與情形  │
├──┼─────┼───────┼───┼──────┼───────┤
│    │Ｘ三－八六│於八十八年九月│      │原車牌號碼為│申○○一人行竊│
│    │四六號    │十七日上午七時│      │ＮＱ－六六九│車牌號碼ＮＱ－│
│ 一 │          │三十分，在台中│壬○○│六號，引擎號│六六九六號自小│
│    │          │市○○區○○街│      │碼遭變造，改│客車及車牌號碼│
│    │          │二二六巷三五號│      │懸Ｘ三－八六│Ｘ三－八六四六│
│    │          │前失竊        │      │四六號車牌  │號車牌二面，並│
│    │          │              │      │            │磨損引擎號碼，│
│    │          │              │      │            │供自己使用。  │
├──┼─────┼───────┼───┼──────┼───────┤
│    │Ｔ五－六九│無證據證明係他│無    │右避震器上之│亥○○駛往賴永│
│    │九六號    │人失竊之贓車  │      │車身號碼為A │祥之工廠修理。│
│    │          │              │      │DD21030BH688│              │
│    │          │              │      │18號，經鑑驗│              │
│ 二 │          │              │      │結果認其周圍│              │
│    │          │              │      │有重新焊接之│              │
│    │          │              │      │痕跡，該號碼│              │
│    │          │              │      │係焊接上之號│              │
│    │          │              │      │碼。        │              │
├──┼─────┼───────┼───┼──────┼───────┤
│    │八Ｈ－六○│同右          │無    │其車身號碼經│查獲時之登記名│
│    │二二號    │              │      │汎德公司鑑識│義人為寅○○  │
│ 三 │          │              │      │結果認有經燒│    │
│    │          │              │      │接變造過，引│              │
│    │          │              │      │擎電腦及鑰匙│              │
│    │          │              │      │晶片辨識電腦│              │
│    │          │              │      │亦均遭拔除，│              │
│    │          │              │      │無從辨識，該│              │
│    │          │              │      │車明顯遭偽造│              │
│    │          │              │      │變更過。    │              │
└──┴─────┴───────┴───┴──────┴───────┘
附表三
┌──┬────────┬─────────┬────┬────────┐
│編號│  車 牌 號 碼   │   失 竊 時 點    │ 被害人 │   備     註    │
├──┼────────┼─────────┼────┼────────┤
│ 一 │Ｊ四－五一六二號│九十一年六月二十七│ 己○○ │為警尋獲時，僅剩│
│    │                │日上午八時許，在台│        │車牌二面        │
│    │                │南縣永康市尚頂里南│        │                │
│    │                │台街一七○號      │        │                │
├──┼────────┼─────────┼────┼────────┤
│ 二 │Ｊ四－三七七八號│九十一年六月二十七│ 天○○ │為警尋獲時，僅剩│
│    │                │日上午七時許，在台│        │車牌一面        │
│    │                │南市○區○○路三段│        │                │
│    │                │六九號            │        │                │
├──┼────────┼─────────┼────┼────────┤
│ 三 │五Ｒ－一八○九號│九十一年七月二日凌│ 丙○○ │為警尋獲時，正在│
│    │                │晨三時許，在台中市│        │拆解            │
│    │                │南屯區○○○○○路│        │歹徒曾打電話勒贖│
│    │                │口                │        │，但未匯款      │
├──┼────────┼─────────┼────┼────────┤
│ 四 │Ｍ九－八五八六號│九十一年七月二日上│ 辛○○ │為警尋獲時，僅剩│
│    │                │午七時許，在雲林縣│        │車牌二面        │
│    │                │斗南鎮○○路○段五│        │歹徒曾三次打電話│
│    │                │七二號            │        │指示匯款八萬元於│
│    │                │                  │        │指定帳戶        │
├──┼────────┼─────────┼────┼────────┤
│ 五 │八Ｈ－一六七七號│九十一年七月四日上│ 子○○ │為警尋獲時，尚未│
│    │                │午五時三十分許，在│        │拆解            │
│    │                │彰化市忠權里自強南│        │                │
│    │                │路四五之一號      │        │                │
├──┼────────┼─────────┼────┼────────┤
│ 六 │五Ｓ－八六八六號│九十一年七月五日凌│ 癸○○ │為警尋獲時，尚未│
│    ││晨三時三十分許，在│        │拆解            │
│    │                │台南市○區○○路九│        │                │
│    │                │十號之二          │        │                │
└──┴────────┴─────────┴────┴────────┘


司法院資訊處製作；財團法人民間司法改革基金會備份。
